【裁判字號】    91,易,645
【裁判日期】    920123
【裁判案由】    贓物
【裁判全文】
台灣苗栗地方法院刑事判決                          九十一年度易字第六四五號
    公  訴  人  臺灣苗栗地方法院檢察署檢察官
    被      告  乙○○
                丙○○
右列被告因贓物案件，經檢察官提起公訴（九十年度偵字第二九一七號），本院判決
如左：
    主  文
乙○○共同牙保贓物，累犯，處有期徒刑柒月。
丙○○共同牙保贓物，處有期徒刑肆月，如易科罰金，以參佰元折算壹日。
    事  實
一、乙○○前於民國八十五年間，因違反麻醉藥品管理條例案件，經臺灣新竹地方法
    院判處有期徒刑三月確定，於八十五年七月四日易科罰金執行完畢；其於八十九
    年間，亦因竊盜案件，經檢察官提起公訴，本院審理中（該案嗣後於九十年一月
    二十九日判處有期徒刑六月，於同年五月二十八日易科罰金執行完畢），而仍不
    知悛改。丙○○則於八十九年間，亦因竊盜案件，經檢察官提起公訴，本院審理
    中（該案嗣後經臺灣高等法院台中分院於九十年八月二十三日判處有期徒刑十月
    確定，本案不構成累犯），亦不知慎行。
二、緣劉德政（因前有竊盜案件，為既判力所及，另經檢察官為不起訴處分）與周崇
    瑞（另經檢察官併由本院另案審理）共同基於為自己不法所有之犯意連絡，於九
    十年一月四日夜間二十時許，在苗栗市○○街三十四號甲○○住處，共同竊取電
    子琴一具（當時價值新台幣《以下同》一萬元），周崇瑞得手後，隨即於翌日即
    同年一月五日，以電話連絡乙○○，詢問有無購買意願，適因丙○○當時造訪乙○○位於苗栗縣造橋鄉造橋村長安新村一號住處而得悉上情。丙○○與乙○○二
    人預見不知從事何工作、未提出證明來源資料之周崇瑞所提出之該只電子琴係來
    源不明之贓物，竟均不違其本意而共同基於搬運、牙保贓物之不確定犯意連絡，
    先由丙○○與某不詳之友人連絡，經其友人表示願以明顯低於市價的二千元購買
 後，丙○○、乙○○二人遂與周崇瑞相約於當日夜間，在苗栗市義民廟附近周崇
    瑞之某友人住處交易。當日夜間十一、二時許，丙○○駕駛向不詳友人借得之自
    用小客車，搭載乙○○二人，同至苗栗市義民廟附近某處與周崇瑞接洽，再由丙○○駕駛前揭自用小客車與周崇瑞二人，返回苗栗市○○里○○鄰○○街二七巷
    六號周崇瑞住處，將前揭電子琴放置在丙○○所駕駛之自用小客車內。同時乙○○則騎乘周崇瑞所有之機車，至不明處所拿取現款，乙○○、丙○○及周崇瑞三
    人，再同時返回前揭義民廟附近某友人處，由乙○○墊付二千元予周崇瑞，丙○○與乙○○二人取得前揭電子琴，再由丙○○駕駛前揭自用小客車搭載乙○○，
    載運電子琴至前開丙○○某友人住處，共同搬運贓物並交付予該不詳之友人。嗣
    因周崇瑞於九十年四月十二日經警查獲其另涉竊盜案，製作筆錄時，主動向警方
    供稱其於前揭九十年一月四日夜間二十時許，在苗栗縣苗栗市○○街三十四號甲○○住處，竊取電子琴一具交由乙○○、丙○○，而經警分別通知其二人製作筆
    錄而查悉上情。
二、案經苗栗縣警察局移請臺灣苗栗地方法院檢察署檢察官偵查起訴。
    理  由
一、訊據被告乙○○、丙○○均坦承於右揭時、地，因周崇瑞找上被告乙○○賣前揭
    電子琴，而由碰巧在場之丙○○出面介紹不詳姓名友人以二千元購買，並一同搬
    運、交付該電子情予不詳友人之行為，且均承認未查詢該只電子琴來源，有不在
    乎心態等語。核與下列事證相符：
（一）本案電子琴一只，係由另案審理之周崇瑞於九十年一月四日夜間二十時許，在
      苗栗市○○街三十四號甲○○住處，與案外人劉德政共同竊取後，並由周崇瑞
      以電話與被告乙○○連絡，被告乙○○與丙○○二人遂一同至苗栗市義民廟附
      近某處，由被告乙○○交付二千元予周崇瑞，取得前揭電子琴並搬運等情，迭
      據證人周崇瑞於警、偵訊時證述明確（參見偵卷第三十至三十一頁警訊筆錄、
      第八四至八五頁、第一五一頁偵訊筆錄），核被害人甲○○指訴其所有該只電
      子琴遭竊情節相符（參見同偵卷第四一正、反面警訊筆錄），足徵，上開電子
      琴自屬遭周崇瑞竊取之贓物無訛。
（二）而依前揭周崇瑞所供，其於竊得該只電子琴後，如何與被告乙○○連絡、之後
      如何與被告乙○○、丙○○碰面、交付該只電子琴、由被告乙○○先行給付二
      千元代價、被告乙○○、丙○○之後以車子將該只電子琴載走等情，核與被告
      乙○○、丙○○供承情節亦相符合，而被告二人均自承：不知周崇瑞從事何工
      作，未向周崇瑞詢問該只電子琴來源，亦無來源證明等語（參見本院卷第三五
      、第四九頁、五十頁筆錄），參以周崇瑞有多項竊盜前科，甫於八十八年十一
      月三十日縮短刑期假釋出獄，此有周崇瑞之法務部被告在監在押資料表一份在
      卷可稽，以周崇瑞有被告乙○○住處電話之關係，乙○○對於周崇瑞突然有琴
      要賣一情，豈不會懷疑！被告丙○○自承認識周崇瑞沒幾天（參見本院卷四九
      頁），竟對周崇瑞要求出售之東西未予求證來源！而前揭電子琴價值約一萬元
      一節，業據被害人甲○○警訊時供述明確，而周崇瑞竊得後，隨即與被告乙○○連絡表示欲予出售，已如前述，則周崇瑞找上非從事有關電子琴買賣工作之
      被告乙○○，且以顯然低於市價之價格出售電子琴一部等情觀之，足徵，被告
      二人自承：介紹他人買本案電子琴時，有不在乎之心態，即使是贓物亦無所謂
      而仍出面介紹、搬運本案電子琴等情（參見本院卷第五十、五一、五三頁筆錄
      ）與事實相符，從而，被告二人應已預見該只電子琴係來源不明之贓物，而仍
      由被告丙○○出面介紹不知姓名之買主購買，並由被告二人一同搬運該只電子
      琴再交付與該買主無訛。本案事證明確，被告二人犯行，已經證明。
二、核被告乙○○、丙○○二人所為均係犯刑法三百四十九條第二項牙保、搬運贓物
    罪，而所犯搬運贓物為牙保贓物罪吸收，不另論罪（參見褚劍鴻著刑法分則釋論
    下冊）。公訴人認被告二人所為牙保及搬運贓物犯行，係牽連犯之裁判上一罪關
    係，應從情節較重之牙保贓物罪處斷，容有誤會。被告二人有犯意連絡與行為分
    擔，應論以共同正犯。另被告乙○○曾於八十五年間因違反麻醉藥品管理條例案
    件，經判處有期徒刑三月確定，於八十五年七月四日執行完畢，此為被告乙○○
    所自承，並有台灣苗栗地方法院檢察署刑案資料查註紀錄表、臺灣高等法院被告
    全國前案紀錄表各一份在卷可稽，其於五年內再犯本案有期徒刑以上之罪，係屬
    累犯，應就被告乙○○部分，依法加重其刑。爰審酌被告二人各有首揭犯罪事實
    欄一所載竊盜案件審理中，此為被告二人所自承（參見本院卷五四頁），並有臺
    灣臺灣法院被告全國前案紀錄表二份在卷可參，仍不知慎行，各自為本案犯行之
    犯罪動機，周崇瑞係找被告乙○○購買本案電子琴，而被告丙○○僅因偶然在場
    而一同參牙保、搬運贓物情節、本案電子琴之價值、被告二人所得利益非鉅暨被
    告二人於本院審理中，坦承有不在乎心態之態度等一切情狀，分別量處如主文第
    一、第二項所示之刑，以示警懲。另依民國九十年一月四日新修正之刑法第四十
    一條規定：「犯最重本刑為五年以下有期徒刑以下之刑之罪，而受六個月以下有
    期徒刑或拘役之宣告，因身體、教育、職業、家庭之關係或其他正當事由，執行
    顯有困難者，得以一元以上三元以下折算一日，易科罰金。」，並於同年月十日
    經總統公布施行，依刑法第二條第一項前段從新從輕原則，自以新法有利於被告
    ，併就被告丙○○部分，諭知易科罰金之折算標準。公訴檢察官雖就被告乙○○
    部分求處有期徒刑十月；被告丙○○部分求處有期徒刑八月，惟本院審酌本案情
    節、被告二人所獲利益非鉅，犯後態度亦佳，仍認量處如主文一、二項所示之刑
    為宜，併以敘明。
據上論斷，應依刑事訴訟法第二百九十九條第一項前段，刑法第二條第一項前段、第
二十八條、第三百四十九條第二項、第四十七條、修正後刑法第四十一條第一項前段
，罰金罰鍰提高標準條例第一條前段、第二條，判決如主文。
本案經檢察官黃棋安到庭實行公訴。
中      華      民      國    九十二    年      一      月    二十三    日
                                    臺灣苗栗地方法院刑事第二庭
                                        法  官  黃  賢  婷
右正本證明與原本無異。
如不服本判決，應於送達後十日內向本院提出上訴狀(須附繕本)，上訴於台灣高等
法院台中分院。
                                        書記官  陳  文  聰
中      華      民      國    九十二    年      一      月    二十三    日
附錄法條
刑法第三百四十九條
收受贓物者，處三年以下有期徒刑、拘役或五百元以下罰金。
搬運、寄藏、故買贓物或為牙保者，處五年以下有期徒刑、拘役或科或併科一千元以
下罰金。


司法院資訊處製作；財團法人民間司法改革基金會備份。
